# 原集体企业改为有限公司制时，资产评估增值能否确认？

提问人：coolfish 时间：2011-11-24 09:19:56
一家原集体企业， 2003 年经主管部门批准后，改为有限公司，对审计后的资产、负债进行了资产评估，因存在房产和土地，还有部分账外房产，出现了较大的评估增值。企业将这部分评估增值以账面上进行了调增。 因对这种企业性质的变更和相关管理规定不太熟悉，请问大家： 1 、原集体企业改为有限公司制时，评估增值能确认吗？ 2 、在原老所得税法下，这部分评估增值计提的折旧能正常税前扣除吗？ 需履行什么手续？

回答人：chenyiwei
比照国有企业公司制改建的相关规定（解释 2 号第二条（二））处理。税务上一般不认可评估增值对应的折旧、摊销等在税前的扣除，所以需要作纳税调整，并在评估增值形成的资本公积中相应预留递延所得税负债金额，不可将评估后的净资产全部用于折股。